【裁判字號】    89,台上,4418
【裁判日期】    890727
【裁判案由】    違反毒品危害防制條例
【裁判全文】
最高法院刑事判決                              八十九年度台上字第四四一八號
    上  訴  人  甲○○
右上訴人因違反毒品危害防制條例案件，不服台灣高等法院花蓮分院中華民國八十九
年五月二十五日第二審判決（八十九年度上訴字第九二號，起訴案號：台灣花蓮地方
法院檢察署八十八年度毒偵緝字第一○號、八十八年度毒偵字第三一二號），提起上
訴，本院判決如左：
    主  文
上訴駁回。
    理  由
一、施用第一級毒品部分：
按刑事訴訟法第三百七十七條規定，上訴於第三審法院，非以判決違背法令為理由，
不得為之。是提起第三審上訴，應以原判決違背法令為理由，係屬法定要件。如果上
訴理由狀並未依據卷內訴訟資料，具體指摘原判決不適用何種法則或如何適用不當，
或所指摘原判決違法情事，顯與法律規定得為第三審上訴理由之違法情形，不相適合
時，均應認其上訴為違背法律上之程式，予以駁回。本件上訴人甲○○上訴意旨略稱
：其他人施用第一級毒品之案件，均只判處幾個月有期徒刑而已，上訴人亦無前科紀
錄，原審就此部分量刑過重，復未說明理由，於法有違等語。
惟查：原判決認定上訴人有如原判決事實欄所記載之連續施用第一級毒品犯行，因而
維持第一審關於論處上訴人連續施用第一級毒品罪刑部分之判決，駁回此部分上訴人
在第二審之上訴，已詳予說明其所憑之證據及認定之理由。而量刑輕重，係屬事實審
法院得依職權自由裁量之事項，苟已斟酌刑法第五十七條各款所列情形而未逾越法定
刑度，不得任意指為違法。施用第一級毒品罪之法定最高本刑為五年以下有期徒刑，
第一審依連續犯之規定加重其刑後，並說明審酌上訴人之素行、知識程度、犯罪動機
、目的、手段、所生損害及犯罪後之態度等一切情狀，在法定刑內量處有期徒刑一年
六月。上訴人不服向原審提起上訴，原審審酌後認第一審判決並無不當，駁回此部分
上訴人在第二審之上訴。上訴意旨對原判決究有如何不適用法則或如何適用法則不當
，並未依據卷內資料，為具體之指摘，徒執前詞漫指原判決量刑過重為不當云云，難
認係適法之第三審上訴理由，此部分其上訴違背法律上之程式，應予駁回。
二、施用第二級毒品部分：
按刑事訴訟法第三百七十六條所列各罪之案件，經第二審判決者，不得上訴於第三審
法院，法有明文。上訴人所犯施用第二級毒品部分，原判決係維持第一審依毒品危害
防制條例第十條第二項論處上訴人罪刑之判決，核屬刑事訴訟法第三百七十六條第一
款之案件，依上開說明，既經第二審判決，自不得上訴於第三審法院，上訴人復對此
部分提起上訴，顯為法所不許，應予駁回。
據上論結，應依刑事訴訟法第三百九十五條前段，判決如主文。
中      華      民      國    八十九    年      七      月    二十七    日
                              最高法院刑事第五庭
                                  審判長法官  董  明  霈
                                        法官  丁  錦  清
                                        法官  林  茂  雄
                                        法官  王  居  財
                                        法官  張  祺  祥
      右正本證明與原本無異
                                              書  記  官
中      華      民      國    八十九    年      八      月      四      日


司法院資訊處製作；財團法人民間司法改革基金會備份。
